【裁判字號】    89,易,284
【裁判日期】    890407
【裁判案由】    贓物
【裁判全文】
臺灣彰化地方法院刑事判決                          八十九年度易字第二八四號
    公  訴  人  臺灣彰化地方法院檢察署檢察官
    被      告  乙○○
右列被告因贓物案件，經檢察官提起公訴 (八十九年度偵字第三三號)，本院判決如
左：
    主    文
乙○○收受贓物，處拘役拾日，如易科罰金，以佰元折算壹日。
    事    實
一、乙○○明知引擎號碼3NT-136433號黑紫色山葉牌輕型機車（原車牌號碼為ＳＸＰ
    －１０１號，為廖欽龍所有，於民國八十八年四、五月間，在彰化縣彰化市○○
    路三一之二號前失竊），並未懸掛車牌，係來源不明之贓車，竟於八十八年五月
    間某日，在彰化縣溪州鄉○○村○○○○道路，自甲○○處收受而騎用，嗣於八
    十八年十二月十四日上午十時三十分，乙○○騎乘該機車行經彰化縣田中鎮○○
    路、復興路口時，經警攔檢而查獲。
二、案經彰化縣警察局田中分局報告臺灣彰化地方法院檢察署檢察官偵查起訴。
    理    由
一、訊據被告乙○○坦承於上開時地向甲○○借用該機車使用及為警查獲之情事，然
    矢口否認有上開犯行，辯稱伊不知道該機車係他人失竊之贓物云云。
二、經查，引擎號碼3NT-136433號黑紫色山葉牌輕型ＳＸＰ－１０１號機車，為廖欽
    龍所有，於民國八十八年四、五月間，在彰化縣彰化市○○路三一之二號前失竊
    ，業據被害人廖龍欽於警訊指明，並有車籍作業查詢資料、贓物領據各一紙可按
    。又被告騎乘該機車為警查獲時，並未懸掛車牌，亦有機車照片二張，且依據照
    片顯示，該機車並非陳舊不堪，被告辯稱甲○○告知係報廢機車云云，實不足採
    信。另據被告於本院供稱：「伊並未向甲○○查詢或索取行車執照或車籍資料，
    扣案之鑰匙與機車非同一型式，係一般鑰匙」等語，而一般借用未懸掛車牌之機
    車，衡諸常情，該機車極可能係來源不明之贓車，且縱一時急需而借用，當會有
    約定返還期限，被告對此自應有所認知，惟被告自承借用機車後，並無約定何時
    返還，且迄被告於八十八年十二月十四日為警查獲前，甲○○均未要求返還該機
    車，被告亦未主動歸還，此長達約七個月期間，被告竟一再使用該機車，其辯稱
    不知該機車係贓物云云，應係諉卸之詞，不足採信，犯行堪以認定。
三、核被告所為，係犯刑法第三百四十九條第一項之收受贓物罪。爰審酌被告犯罪之
    動機、目的、手段、所生之危害性及犯罪後之態度等一切情狀，量處如主文所示
    之刑，並諭知易科罰金之折算標準，以示懲儆。
據上論斷，應依刑事訴訟法第二百九十九條第一項前段，刑法第三百四十九條第一項
、第四十一條，罰金罰鍰提高標準條例第一條前段、第二條，判決如主文。
本案經檢察官林俞妙到庭執行職務。
中    華    民    國    八十九      年      四      月        七        日
                                臺灣彰化地方法院刑事第二庭
                                    法      官  王  鏡  明
右正本證明與原本無異。
如不服本判決，應於判決送達後十日內向本院提出上訴狀( 須附繕本 )。
告訴人或被害人對於判決如有不服具備理由請求檢察官上訴者，其上訴期間之計算係
以檢察官收受判決正本之日期為準。
                                    法院書記官  黃  靜  華
中    華    民    國    八十九    年        四      月      十一        日
刑法第三百四十九條
收受贓物者，處三年以下有期徒刑、拘役或五百元以下罰金。
搬運、寄藏、故買贓物或為牙保者，處五年以下有期徒刑、拘役或科或併科一千元以
下罰金。
因贓物變得之財物，以贓物論。


司法院資訊處製作；財團法人民間司法改革基金會備份。
